【裁判字號】    97,易,959
【裁判日期】    970626
【裁判案由】    竊盜
【裁判全文】
臺灣彰化地方法院刑事判決               97年度易字第959號
公  訴  人  臺灣彰化地方法院檢察署檢察官
被      告  甲○○
上列被告因竊盜案件，經檢察官提起公訴（97年度偵字第3942號
），本院判決如下：
    主  文
甲○○攜帶兇器竊盜，累犯，處有期徒刑拾月。扣案之老虎鉗貳
支及美工刀壹支均沒收。
    犯罪事實
一、甲○○前於民國94年間，因竊盜案件，分別經本院以94年度
    易字第603 號判決判處有期徒刑8 月確定，及經本院以94年
    度簡字第200 號判決判處有期徒刑6 月確定。嗣前開2 罪經
    本院裁定應執行有期徒刑1 年1 月，入監服刑後獲假釋付保
    護管束，甫於95年12月27日假釋期滿未經撤銷，視為執行完
    畢。詎其仍不知悔改，復基於意圖為自己不法之所有，於97
    年3 月24日下午3 時許，單獨1 人騎乘車牌號碼TCH-127 號
    機車（母親陳玉嬌所有），攜帶客觀上具有殺傷力可作為兇
    器使用之老虎鉗2 支、美工刀1 支，至彰化縣彰化市○○路
    「國立彰化生活美學館」正在施用之工地，在該工地電錶處
    ，以老虎鉗剪斷電纜線，並以美工刀削去電纜線塑膠外皮之
    方式竊取電纜線得手。適有負責現場工地監造業務之乙○○
    恰返回該工地工務所，因察覺工務所內無電源可資供應，即
    前往該工地電錶處查看，發現甲○○手持老虎鉗站在電錶處
    旁附近，且地上留有刮除之電纜線塑膠外皮，乃加以詢問，
    甲○○回答在撿拾廢鐵後立即騎乘前開機車逃逸，所竊得之
    電纜線則棄置在現場，經乙○○追出記下機車車牌號碼，且
    告知甲○○要報警處理，甲○○並對乙○○稱「甘苦人，不
    要報警」等語，旋騎乘機車離去，乙○○立即通報工地保全
    人員並報警處理，為警在現場起獲上開電纜線1 批（業已發
    還），並循線在彰化縣彰化市○○路○ 段456 號前查獲前述
    機車，當場在機車置物箱內扣得甲○○所有供其竊盜使用之
    老虎鉗2 支及美工刀1 支，始悉上情。
二、案經彰化縣警察局彰化分局報請臺灣彰化地方法院檢察署檢
    察官偵查起訴。
    理  由
一、查本案全部卷證，公訴人及被告均同意全部證據之證據能力
    ，是後述所引用證據之證據能力均無疑義，合先敘明。
二、訊據被告甲○○固不否認伊有於前揭時間，騎乘車牌號碼TC
    H-127 號機車，攜帶老虎鉗2 支及美工刀1 支，至彰化縣彰
    化市○○路「國立彰化生活美學館」正在施用之工地，且有
    遇到證人乙○○加以盤問之事實，惟矢口否認有何上開竊盜
    犯行，辯稱：當時是因為機車熄火伊才停在該處修理機車，
    伊有向乙○○說伊沒有偷剪電纜線，但並未說「甘苦人，不
    要報警」，而該老虎鉗2 支、美工刀1 支等物品均係伊平時
    撿拾廢鐵工作所用云云。經查，上開犯罪事實，業據證人乙
    ○○於97年3 月24日警詢中指證：伊於97年3 月24日下午3
    時許，發現國立彰化生活美學館工地工務所內無電源供應，
    即前往工地大門電錶處查看，發現被告手持鐵鉗站在電錶處
    旁附近，且地上留有刮除之電纜線塑膠外皮，伊詢問被告在
    做何事，被告回答在撿拾廢鐵後立即要離開現場，伊發現電
    纜線遭剪斷後立刻追出，並記下被告機車車牌號碼，且向被
    告表示伊要報警處理，被告說「甘苦人，不要報警」就騎機
    車逃離，伊乃轉知工地保全人員報警處理等語明確；又警員
    隨後在彰化縣彰化市○○路○ 段456 號前查獲被告，並當場
    在機車置物箱內扣得老虎鉗2 支、美工刀1 支等物，扣案之
    老虎鉗上並留有銅削等情，亦為被告所不否認，且有查獲照
    片等附卷可稽，堪信被告確以老虎鉗剪斷電纜線後以美工刀
    削去電纜線塑膠外皮之方式竊取電纜線，此外復有現場圖、
    車籍查詢- 基本資料詳細畫面（TCH-127 號機車）、贓物認
    領保管單各1 紙及查獲照片18張在卷可參，暨有老虎鉗2 支
    、美工刀1 支扣案可資佐證，被告空言所為前揭辯詞，尚無
    足採。本件事證已臻明確，被告上開犯行洵堪認定，應予依
    法論科。
三、按刑法第321 條第1 項第3 款之攜帶兇器竊盜罪，係以行為
    人攜帶兇器竊盜為其加重條件，此所謂兇器，其種類並無限
    制，凡客觀上足以對人之生命、身體、安全構成威脅，具有
    危險性之兇器均屬之，且祇須行竊時攜帶此種具有危險性之
    兇器為已足，並不以攜帶之初有行兇之意圖為必要（最高法
    院79年臺上字第5253號判例意旨參照）。查本件被告甲○○
    行竊時所攜帶之老虎鉗、美工刀，均係金屬製品，質地堅硬
    ，客觀上足對人之生命、身體、安全構成威脅，具有危險性
    ，為刑法第321 條第1 項第3 款所稱之兇器無疑。是核被告
    甲○○所為，係犯刑法第321 條第1 項第3 款之攜帶兇器竊
    盜罪。又被告於94年間，因竊盜案件，分別經本院以94年度
    易字第603 號判決判處有期徒刑8 月確定，及經本院以94年
    度簡字第200 號判決判處有期徒刑6 月確定。嗣前開2 罪經
    本院裁定應執行有期徒刑1 年1 月，入監服刑後獲假釋付保
    護管束，甫於95年12月27日假釋期滿未經撤銷，視為執行完
    畢。此有臺灣高等法院被告前案紀錄表、臺灣彰化地方法院
    檢察署刑案資料查註紀錄表在卷可憑，其於有期徒刑執行完
    畢後，5 年內故意再犯本件有期徒刑以上之罪，為累犯，應
    依刑法第47條第1 項之規定加重其刑。爰審酌被告有多次竊
    盜之素行，其任意竊取他人財物，及其犯罪之手段、目的、
    所竊取之財物價值（失竊物品已發還）、對被害人所生損害
    ，暨犯後猶否認犯行之態度等一切情狀，量處如主文所示之
    刑，以示懲儆。扣案之老虎鉗2 支、美工刀1 支，均為被告
    甲○○所有，已據被告供明在卷，且係供其本件竊盜電纜線
    犯行使用，業經本院認定如前，爰依刑法第38條第1 項第2
    款之規定併予宣告沒收；另扣案之手套1 副，因被告堅詞否
    認係供本件竊盜犯行使用，卷內亦乏證據足資認定被告確有
    使用手套竊取電纜線，且非違禁物，爰不併予宣告沒收。
據上論斷，應依刑事訴訟法第299 條第1 項前段，刑法第321 條
第1 項第3 款、第47條第1 項、第38條第1 項第2 款，判決如主
文。
本案經檢察官黃淑媛到庭執行職務。
中    華    民    國    97    年    6     月    26    日
                  刑事第一庭          法  官  郭麗萍
以上正本證明與原本無異。
如不服本判決，應於判決送達後10日內，向本院提出上訴書狀，
上訴書狀應「敘述具體上訴理由」，並按他造當事人之人數附繕
本。「切勿逕送上級法院」。
告訴人或被害人對於判決如有不服具備理由請求檢察官上訴者，
其上訴期間之計算係以檢察官收受判決正本之日期為準。
中    華    民    國    97    年    6     月    30    日
                                      書記官  張子涵
附錄本案論罪科刑法條全文：
中華民國刑法第321條
（加重竊盜罪）
犯竊盜罪而有左列情形之一者，處六月以上、五年以下有期徒刑
：
一、於夜間侵入住宅或有人居住之建築物、船艦或隱匿其內而犯
    之者。
二、毀越門扇、牆垣或其他安全設備而犯之者。
三、攜帶兇器而犯之者。
四、結夥三人以上而犯之者。
五、乘火災、水災或其他災害之際而犯之者。
六、在車站或埠頭而犯之者。
前項之未遂犯罰之。


司法院資訊處製作；財團法人民間司法改革基金會備份。
